【裁判字號】    92,親,88
【裁判日期】    920919
【裁判案由】    否認子女
【裁判全文】
台灣台北地方法院民事判決                            九十二年度親字第八八號
    原      告    丙○○
    被      告    乙○○
    兼法定代理人  甲○○
右當事人間請求否認子女事件，經本院於民國九十二年九月十八日言詞辯論終結，本
院判決如左：
    主      文
確認被告乙○○（女、民國八十二年六月五日生、
二九○號）非被告甲○○（女、民國五十五年三月四日生、
0000000號）自原告丙○○（男、民國四十七年五月十六日生、
號：Ｚ000000000號）受胎所生之子。
訴訟費用由被告負擔。
    事      實
甲、原告方面：
  一、聲明：如主文所示。
  二、陳述：緣原告與被告甲○○於民國（下同）七十五年一月三十日結婚，嗣於八
      十四年六月十日離婚，原告不知被告甲○○曾於八十二年六月五日產下被告乙
      ○○，被告甲○○遲至九十二年五月二十九日始辦理被告乙○○之出生登記，
      原告嗣始知悉上情，被告乙○○雖受婚生推定為被告甲○○自原告受胎所生之
      子，惟被告乙○○實非原告之子，為此依民法第一千零六十三條第二項規定提
      起本訴，求為判決如聲明所示。
  三、證據：提出
乙、被告方面：
  一、聲明：同意原告之請求。
  二、陳述：被告乙○○確實非被告甲○○自原告受胎所生之子。
  三、證據：提出長庚紀念醫院親子鑑定報告乙件為證。
    理      由
一、原告起訴主張其與被告甲○○本有婚姻關係，嗣於八十四年六月十日離婚，被告
    甲○○於與原告婚姻關係存續中另自他人受胎而於八十二年六月五日產下被告乙
    ○○之事實，業據其提出
    淑貞自原告受胎所生之子等語無誤（見九十二年九月十八日言詞辯論筆錄），並
    有被告提出之長庚紀念醫院親子鑑定報告乙件可資佐證，自堪信為真實。
二、按從子女出生日回溯第一百八十一日起至第三百零二日止為受胎期間；又妻之受
    胎，係在婚姻關係存續中者，推定其所生子女為婚生子，但如夫妻之一方於知悉
    子女出生之日起一年內能證明妻非自夫受胎者，得提起否認之訴，民法第一千零
    六十二條第一項、第一千零六十三條分別定有明文。本件被告乙○○非被告甲○
    ○自原告受胎所生之子之事實，已如前述，且被告甲○○係於九十二年五月二十
    九日始為被告乙○○辦理出生登記，被告甲○○亦自陳原告係在九十二年五月二
    十九日後始知悉被告乙○○出生乙事等語明確（見同上筆錄），則自九十二年五
    月二十九日登記被告乙○○出生日起迄至九十二年七月九日原告提起本件否認子
三、據上論結，本件原告之訴為有理由，並依民事訴訟法第七十八條、第八十五條第
    一項前段，判決如主文。
中      華      民      國    九十二    年      九      月      十九    日
                                        家事法庭法      官  張競文
右正本證明與原本無異
如不服本判決，應於判決送達後二十日之不變期間內，向本院提出上訴狀。
中      華      民      國    九十二    年      九      月      十九    日
                                                書  記  官  曾秋月


司法院資訊處製作；財團法人民間司法改革基金會備份。
